【裁判字號】    97,抗,238
【裁判日期】    971120
【裁判案由】    本票裁定
【裁判全文】
臺灣桃園地方法院民事裁定               97年度抗字第238號
抗  告  人  益美鋼鐵股份有限公司
兼上列一人
法定代理人  丙○○    住桃園縣.
抗  告  人  乙○○○  住桃園縣.
抗  告  人  甲○○    住台北縣三重市○○路○段167巷118號
                        之2
抗  告  人  丁○○    住桃園縣.
                        號
上列抗告人因與相對人中租迪和股份有限公司間本票裁定事件，
對於中華民國97年10月24日本院司法事務官所為之97年度司票字
第7315號裁定提起抗告，本院裁定如下：
    主  文
抗告駁回。
抗告程序費用新台幣壹仟元由抗告人連帶負擔。
    理  由
一、按執票人向本票發票人行使追索權時，得聲請法院裁定後強
    制執行，票據法第123 條定有明文。又本票執票人依上開法
    條之規定，聲請法院裁定及抗告法院之裁定，僅依非訟事件
    程序，以審查強制執行許可與否，並無確定實體上法律關係
    存否之效力，如發票人就票據債務之存否有爭執時，應由發
    票人提起確認之訴，以資解決，最高法院56年台抗字第714
    號、57年台抗字第76號著有判例。
二、本件抗告意旨略以：緣被抗告人所執有據以作成本票裁定之
    本票，係抗告人為擔保企業信用借貸債務之清償所簽發，而
    該借貸經還款至民國97年10月04日止剩餘之合計款項有新台
    幣（下同）345 萬元，惟因尚有貸款之履約保證金180 萬元
    之定存及其以2%計之利息51,000元，因此扣除後，應僅剩餘
    壹佰伍拾玖萬玖仟元，此有當初被抗告人提出之分期額度核
    准報價建議書及益美鋼鐵股份有限公司開立分期償還支票影
    本及銀行撥款入帳明細可稽。被抗告人雖執有抗告人所簽發
    之709 萬元本票，惟既係做為擔保清償之用，在該信用借貸
    清償期屆至前自不得執以向抗告人請求給付。又該借款僅剩
    餘壹佰伍拾玖萬玖仟元，並非709 萬元，被抗告人據以請求
    全額本票債權之強制執行並非適法。為此，請鈞院將原裁定
    廢棄，並將被抗告人之聲請駁回等語。
三、經查，本件相對人於原審主張伊執有抗告人於民國96年04月
    13日共同簽發如原裁定所示之本票一紙，並免除作成拒絕證
    書，詎屆期為付款之提示，僅獲支付部分款項外，計尚積欠
    345 萬元，屢經催討，均未置理，為此依票據法第123 條規
    定聲請裁定許可強制執行等情，已據相對人提出本票一紙為
    證。查相對人所提出之本票，已記載發票人、發票日、到期
    日、付款地、票面金額及利息。原裁定為形式上審查而予以
    准許，即無不合。抗告人具狀之所述，係屬實體問題，本件
    非訟程序不得加以審究，仍應為許可強制執行之裁定。
四、據上論結，本件抗告為無理由，依非訟事件法第四十六條、
    第二十一條第二項、第二十四條第一項，民事訴訟法第四百
    九十五條之一第一項、第四百四十九條第一項、第八十五條
    第二項，裁定如主文。
中    華    民    國  九十七  年    十一  月    二十  日
                  民事第二庭審判長法  官  劉克聖
                                  法  官  石有為
                                  法  官  呂仲玉
以上正本係照原本作成。
本裁定除以適用法規顯有錯誤為理由，並經本院許可外，不得再
抗告。如提起再抗告，應於收受後十日內，向本院提出再抗告狀
，並繳納再抗告費新台幣壹仟元。
中    華    民    國  九十七  年    十一  月    二十 日
                                  書記官  賴柏仲


司法院資訊處製作；財團法人民間司法改革基金會備份。
